【裁判字號】    92,易,3
【裁判日期】    920425
【裁判案由】    竊盜
【裁判全文】
福建金門地方法院刑事判決                              九十二年度易字第三號
    公  訴  人  福建金門地方法院檢察署檢察官
    被      告  甲○○
右被告因竊盜案件，經檢察官提起公訴（九十一年度偵字第五一一號），本院判決如
左：
    主  文
甲○○連續竊盜，處有期徒刑參月，如易科罰金，以參佰元折算壹日，緩刑參年。
    事  實
一、甲○○係鴻偉營造有限公司（下稱鴻偉公司）派駐金門縣金沙鎮汶沙里金沙文化
    園區之工地主任，負責工程業務，竟基於意圖為自己不法所有之概括犯意，自民
    國九十一年八月間起，至同年十一月間止，在該公司所承租位於金沙鎮第一富康
    農莊七號建物之後側倉庫內，竊取乙○○所有之「五分高拉鏍桿」鋼棒三、四次
    ，每次數十支不等，每支約價值新台幣二百五十元，並將之使用於前揭文化園區
    工地，以測量回填土方高程。同年九月二十一日，乙○○因至倉庫拿東西，察覺
    其所有之「五分高拉鏍桿」鋼棒有短少之情形，復於同年十一月十一日再度前往
    查看，赫然發現其所有之「五分高拉鏍桿」鋼棒已全數被竊，乃報警處理。嗣經
    警循線查獲，並扣得被竊鋼棒三支。
二、案經金門縣警察局移送金門地方法院檢察署檢察官偵查起訴。
    理  由
一、訊據被告甲○○固坦承於右揭時地拿取「五分高拉鏍桿」鋼棒，並將之使用於該
    公司承攬之文化園區工地，以便測量回填土方高程；惟矢口否認竊盜，並辯稱：
    伊拿取之「五分高拉鏍桿」鋼棒與鴻偉公司之材料放置一處，伊拿取時並不知非
    公司所有，實為無心之過云云。經查，右揭犯罪事實，業據被害人乙○○指訴歷
    歷，並有贓物領據一紙及照片十幀在卷可稽；復經鴻偉公司材料管理人湯福朝到
    庭證述「公司材料雖與他人物品均放置在倉庫內餐廳旁，但擺放位置仍有區別」
    （見本院九十二年四月十一日審判筆錄），足稽被告公司所有之工程材料，與他
    人物品，並非無法辨識；況被告身為工地主任，統籌工地工程，自當熟捻公司所
    有之工程材料，以資使用支配。另證人雖亦證稱「剛來之人也許不清楚」，惟查
    被告於九十一年七月到職，迄伊於同年八月首次竊取「五分高拉鏍桿」鋼棒，歷
    時近一個月之久，而工程材料復與被告之職責息息相關，被告自無不清楚之理。
    被告前揭辯詞，顯為事後卸責之詞，委不足採。被告之右揭犯行，事證明確，堪
    以認定。
二、核被告所為，係犯刑法第三百二十條第一項之竊盜罪。被告所為數行為，時間緊
    接，所犯罪名相同，顯係出於概括之犯意為之，為連續犯，依法應論以一罪，並
    加重其刑。爰審酌被告之犯罪動機、目的、手段，所生危害，及犯罪後之態度等
    一切情狀，量處如主文所示之刑，併諭知易科罰金之折算標準。另被告未曾受有
    期徒刑以上刑之宣告，有臺灣高等法院被告全國前案紀錄表在卷可參，經此教訓
    應知警惕而無再犯之虞；且查被告業與被害人達成和解，有金門縣金沙鎮調解委
    員會九十二年調字第一號調解書附卷為憑，本院因認所宣告之刑以暫不執行為當
    ，爰予宣告緩刑三年，以啟自新。又扣案鋼棒三支雖為被告犯罪所得，但非被告
    所有，爰不為沒收之宣告，併此敘明。
據上論斷，應依刑事訴訟法第二百九十九條第一項前段，刑法第五十六條、第三百二
十條第一項、第四十一條第一項前段、第七十四條第一款，罰金罰鍰提高標準條例第
一條前段、第二條，判決如主文。
本案經檢察官徐錫祥到庭執行職務
中華    民    國      九十二        年      四      月    二十五    日
                                  福建金門地方法院刑事庭
                                      法  官  魏玉英
右正本證明與原本無異。
如不服本判決，應於判決送達後十日內，向本院提出上訴狀。
                                      書記官  許永溪
中    華    民    國      九十二        年    四      月      二十五    日
附錄本案論罪科刑法條全文：
刑法第三百二十條第一項：
意圖為自己或第三人不法之所有，而竊取他人之動產者，為竊盜罪，處五年以下有期
徒刑、拘役或五百元以下罰金。


司法院資訊處製作；財團法人民間司法改革基金會備份。
